hu: Zablaszájrész kialakítása: Balding; Blokk; Rézgörgős; Korrektciós; Kutyacsont; Kétszer tört; Dr. Bristol; Rugalmas gumi; Francia tagos; Magas nyelvi könnyítés; Bőrrel bevont; Alacsony nyelvi könnyítés; Lapos tagos; Közepes nyelvi könnyítés; Mullen (egyenes); Nyelvi könnyítéssel; Görgős; Egyszer tört; Egyenes rudas; Édesvas; Csavart drót; Waterford; Egyéb
en: Bit mouthpiece design: Balding; Block; Copper roller; Correction; Dog bone; Double jointed; Dr. Bristol; Flexible rubber; French link; High port; Leather wrapped; Low port; Lozenge; Medium port; Mullen; Ported; Roller; Single jointed; Straight bar; Sweet iron; Twisted wire; Waterford; Other
zh-CN: 衔铁杆设计: 包汀口衔; 块状口衔; 铜制滚轮; 矫正口衔; 狗骨口衔; 双接头口衔; 布里斯托尔博士口衔; 柔性橡胶; 法式链口衔; 高拱口衔; 皮革包裹口衔; 低拱口衔; 菱形口衔; 中拱口衔; 微弯口衔; 拱形口衔; 滚轮口衔; 单接头口衔; 直杆口衔; 甜铁口衔; 扭线口衔; 沃特福德口衔; 其他
de: Design des Gebissmundstücks: Balding; Block; Kupferrolle; Korrektur; Dog Bone; Doppelt gebrochen; Dr. Bristol; Flexibler Gummi; French Link; High Port; Lederumwickelt; Low Port; Olivenmittelstück; Medium Port; Stangengebiss; Mit Zungenfreiheit; Rolle; Einfach gebrochen; Gerade Stange; Sweet Iron; Gedrehtes Gebiss; Waterford; Sonstige
da: Design af bidets mundstykke: Balding; Blok; Kobberrulle; Korrektion; Hundeben; Tredelt; Dr. Bristol; Fleksibel gummi; French link; Høj port; Læderindpakket; Lav port; Olivenmidterdel; Medium port; Mullen; Med port; Rulle; Todelt; Lige stang; Sweet iron; Snoet wire; Waterford; Andet
tr: Gem ağızlık tasarımı: Balding; Blok; Bakır silindir; Düzeltici; Köpek kemiği; Çift eklemli; Dr. Bristol; Esnek kauçuk; Fransız bağlantılı; Yüksek damaklı; Deri kaplı; Alçak damaklı; Baklava dilimi; Orta damaklı; Mullen; Damaklı; Silindir; Tek eklemli; Düz çubuk; Tatlı demir; Bükümlü tel; Waterford; Diğer
zh-TW: 銜鐵嘴部設計/馬銜口銜設計: 禿面 (Balding); 塊狀; 紅銅滾輪; 矯正型; 狗骨頭; 雙關節; 布里斯托醫生 (Dr. Bristol); 彈性橡膠; 法式連桿; 高橋; 皮革包覆; 低橋; 菱形; 中橋; 穆倫 (Mullen); 橋形; 滾輪; 單關節; 直桿; 黑鐵; 扭線; 沃特福德 (Waterford); 其他
ko: 재갈 마우스피스 디자인: 볼딩; 블록; 구리 롤러; 커렉션; 도그 본; 더블 조인트; 닥터 브리스톨; 플렉서블 고무; 프렌치 링크; 하이 포트; 가죽 래핑; 로우 포트; 로젠지; 미디엄 포트; 뮬런; 포티드; 롤러; 싱글 조인트; 일자형 바; 스위트 아이언; 트위스트 와이어; 워터포드; 기타
cs: Design náustku udidla: Roubíkové; S blokem; Měděné rolny; Korekční; Středový článek (Dog bone); Dvakrát lomené; Dr. Bristol; Ohebné gumové; Peckové lomení (French link); S vysokým vyklenutím; Obalené kůží; S nízkým vyklenutím; S peckou; Se středním vyklenutím; Nelomené (Mullen); S vyklenutím; S rolnami; Jednou lomené; Rovné udítko; Sladké železo; Kroucený drát; Řetízkové (Waterford); Jiné
ja: ビットマウスピースのデザイン: ボールディング; ブロック; カッパーローラー; コレクション; ドッグボーン; ダブルジョイント; Dr. ブリストル; フレキシブルラバー; フレンチリンク; ハイポート; レザーラップ; ローポート; ロゼンジ; ミディアムポート; ミューレン; ポート付き; ローラー; シングルジョイント; ストレートバー; スウィートアイアン; ツイストワイヤー; ウォーターフォード; その他
bg-BG: Дизайн на мундщука: Балдинг; С блокче; С медна ролка; Корекционен; Тип „кокал“; С двойно съчленение; Д-р Бристъл; От гъвкава гума; Френска връзка; С висок мост (порт); С кожено покритие; С нисък мост (порт); С елипса; Със среден мост (порт); Мълен; С мост (порт); С ролка; С едно съчленение; Прав; От „сладко“ желязо; От усукана тел; Уотърфорд; Други
sl-SI: Zasnoa ustnika: Balding; Kocka; Bakreni valjček; Korekcijski; Pasja kost; Dvojno prelomljen; Dr. Bristol; Prožna guma; Francoski člen; Visok lok (port); Ovit v usnje; Nizek lok (port); Pastila; Srednji lok (port); Mullen; Z lokom; Valjček; Enojno prelomljen; Ravna palica; Sladko železo; Zvito žično; Waterford; Drugo
sk-SK: Dizajn náustku vrtáka: Balding; Blokové; Medený valček; Korekčné; Psia kosť; Dvakrát lomené; Dr. Bristol; Ohybná guma; Francúzsky článok; Vysoký mostík; Obalené kožou; Nízky mostík; Pastilka; Stredný mostík; Mullen; S mostíkom; S valčekom; Raz lomené; Rovné zubadlo; Sweet iron; Skrútený drôt; Waterford; Iný
lt-LT: Kandiklio dizainas: „Balding“ tipo; Blokinis; Su variniu ritinuku; Korekcinis; Šuns kaulo formos; Dvigubo lanksto; „Dr. Bristol“ tipo; Lankstus guminis; Prancūziško lanksto („French link“); Aukšto išlenkimo; Aptrauktas oda; Žemo išlenkimo; Su plokštele (rombo formos); Vidutinio išlenkimo; „Mullen“ tipo; Su išlenkimu liežuviui; Su ritinukais; Vieno lanksto; Tiesus; Saldžiosios geležies; Suktos vielos; „Waterford“ tipo; Kita
pt-BR: Design do bocal do bit: Balding; Bloco; Rolete de cobre; Correção; Osso de cachorro; Duplamente articulado; Dr. Bristol; Borracha flexível; Articulação francesa; Passador alto; Revestido em couro; Passador baixo; Losango; Passador médio; Mullen; Com passador; Rolete; Articulação simples; Barra reta; Ferro doce; Arame torcido; Waterford; Outro
ru: Конструкция мундштука удила: Грызло Болдинга; Блочное грызло; Медный валик; Корректирующее; Собачья кость; Двойного сочленения; Доктор Бристоль; Гибкое резиновое; Восьмерка (French link); С высоким портом; В кожаной оплетке; С низким портом; С конфеткой (Lozenge); Со средним портом; Маллен (прямое); С портом; С роликами; Одинарного сочленения; Прямое (штанга); Сладкое железо; Витая проволока; Уотерфорд; Другое
ro-RO: Designul zăbalei de mușcare: Balding; Bloc; Rolă de cupru; De corecție; Dog bone; Dublu articulată; Dr. Bristol; Cauciuc flexibil; French link; Port înalt; Învelită în piele; Port jos; Pastilă; Port mediu; Mullen; Cu port; Cu role; Simplu articulată; Bară dreaptă; Sweet iron; Sârmă răsucită; Waterford; Altele
nb: Utforming av bitmunnstykke: Balding; Blokk; Kobberrulle; Korreksjon; Dog bone; Tredelt; Dr. Bristol; Fleksibel gummi; French link; Høy port; Skinnkledd; Lav port; Dråpe; Medium port; Mullen; Med port; Rulle; Todelt; Rett; Sweet iron; Tvinnet wire; Waterford; Annet
el: Σχεδιασμός επιστομίου μύτης: Balding; Block; Χάλκινο ρολό; Correction; Dog bone; Διπλή άρθρωση; Dr. Bristol; Εύκαμπτο καουτσούκ; Γαλλικός κρίκος (French link); High port; Με δερμάτινη επένδυση; Low port; Lozenge; Medium port; Mullen; Ported; Roller (με ρολό); Μονή άρθρωση; Ίσια μπάρα; Sweet iron; Στριφτό σύρμα; Waterford; Άλλο
pl: Konstrukcja ustnika wędzidła: Balding gag; Klockowe; Miedziana rolka; Korekcyjne; W kształcie kości; Podwójnie łamane; Dr. Bristol; Elastyczne gumowe; Z łącznikiem (French link); Z wysokim wycięciem; Obszyte skórą; Z niskim wycięciem; Z łącznikiem typu pastylka; Ze średnim wycięciem; Proste (Mullen); Z wycięciem na język (Ported); Z rolkami; Pojedynczo łamane; Prosty drążek; Słodkie żelazo; Skręcony drut; Wielokrotnie łamane (Waterford); Inne
it: Design del bocchino del morso: Balding; A blocco; Rullo in rame; Di correzione; A osso di cane; A doppia articolazione; Dr. Bristol; In gomma flessibile; French link; Passalingua alto; Rivestito in cuoio; Passalingua basso; A losanga; Passalingua medio; Mullen; Con passalingua; A rullo; A singola articolazione; Barra dritta; Ferro dolce; Filo ritorto; Waterford; Altro
nl: Bit mondstuk ontwerp: Balding; Blok; Koperen rolletjes; Correctie; Hondenbot; Dubbelgebroken; Dr. Bristol; Flexibel rubber; French link; Hoge poort; Met leer omwikkeld; Lage poort; Lozenge; Medium poort; Mullen; Met poort; Rolletjes; Enkelgebroken; Rechte stang; Sweet iron; Gedraaide draad; Waterford; Anders
sv: Utformning av bettet: Balding; Kloss; Kopparrulle; Korrigering; Hundben; Tvådelat; Dr. Bristol; Flexibelt gummi; French link; Hög port; Läderklädd; Låg port; Lozenge; Mellanhög port; Mullen; Med port; Rulle; Endelat; Rakt bett; Sötjärn; Tvinnad tråd; Waterford; Övrigt
th: การออกแบบส่วนที่สัมผัสในปากของบังเหียนม้า: บอลดิง; บล็อก; ลูกกลิ้งทองแดง; เพื่อการดัดนิสัย; ด็อกโบน; ข้อต่อคู่; ดร.บริสตอล; ยางยืดหยุ่น; เฟรนช์ลิงก์; พอร์ตสูง; หุ้มหนัง; พอร์ตต่ำ; ลอเซนจ์; พอร์ตกลาง; มัลเลน; แบบมีพอร์ต; ลูกกลิ้ง; ข้อต่อเดี่ยว; บาร์ตรง; เหล็กหวาน; ลวดเกลียว; วอเตอร์ฟอร์ด; อื่นๆ
fr: Conception de l’embouchure du mors: Balding; À bloc; Rouleau en cuivre; Correction; Dog bone; À double brisure; Dr Bristol; En caoutchouc flexible; Brisure française; Passage de langue haut; Enveloppé de cuir; Passage de langue bas; Pastille; Passage de langue moyen; Mullen; Avec passage de langue; À rouleaux; À simple brisure; Canon droit; Acier doux; Toronné; Waterford; Autre
fi: Kuolaimen suukappaleen muotoilu: Balding; Palakuolain; Kuparirulla; Korjauskuolain; Koiranluu; Kolmipalakuolain; Dr. Bristol; Joustava kumi; Ranskalainen nivel; Korkea kielentila; Nahalla päällystetty; Matala kielentila; Oliivi; Keskikorkea kielentila; Suora (Mullen); Kielentilalla; Rulla; Nivelkuolain; Suora suuosa; Sweet iron; Kierretty lanka; Waterford; Muu
vi: Thiết kế phần miệng hàm thiếc: Balding; Khối; Lăn đồng; Chỉnh sửa; Xương chó; Khớp nối kép; Dr. Bristol; Cao su dẻo; Mắt xích Pháp; Cổng cao; Bọc da; Cổng thấp; Hình thoi; Cổng vừa; Mullen; Có cổng; Con lăn; Khớp nối đơn; Thanh thẳng; Sắt ngọt; Dây xoắn; Waterford; Khác
hr-HR: Dizajn usnika nastavka (bita): Balding; Blok; Bakreni valjak; Korekcijska; Oblik kosti (dog bone); Dvostruko spojena; Dr. Bristol; Fleksibilna guma; Francuska veza (French link); Visoki port; Omotano kožom; Niski port; Pastila (lozenge); Srednji port; Mullen; S portom (ported); Valjak; Jednostruko spojena; Ravna šipka; Slatko željezo; Upletena žica; Waterford; Ostalo
pt-PT: Design do bocal de bit: Balding; Bloco; Rolo de cobre; Correção; Osso de cão; Articulação dupla; Dr. Bristol; Borracha flexível; Ligação francesa; Abertura alta; Revestimento em pele; Abertura baixa; Pastilha; Abertura média; Mullen; Com abertura; Rolo; Articulação simples; Barra reta; Ferro doce; Fio torcido; Waterford; Outros
es: Diseño de la embocadura del freno: Balding; De bloque; Rodillo de cobre; De corrección; Hueso de perro; Doble articulación; Dr. Bristol; Caucho flexible; Enlace francés; Puente alto; Forrado en cuero; Puente bajo; Con pastilla; Puente medio; Mullen; Con puente; Rodillo; Articulación simple; Barra recta; Hierro dulce; Alambre trenzado; Waterford; Otro